臺灣臺中地方法院刑事判決
                                     110年度侵訴字第13號
公  訴  人  臺灣臺中地方檢察署檢察官
被      告  許文俊  


選任辯護人  洪明立律師
上列被告因妨害性自主罪案件，經檢察官提起公訴（108年度偵
字第26587號），本院判決如下：
    主    文
戊○○犯強制猥褻罪，處有期徒刑壹年貳月。
其餘被訴部分無罪。
    犯罪事實
一、戊○○於民國107年間在臺中市○○區○○路000巷0號擺設神壇，
    從事祭改、問事、改運、補財庫等工作，AB000-A108288A(6
    9年3月生，真實姓名年籍詳卷，下稱乙 )經友人介紹而認識
    戊○○，於107年8月間戊○○向乙 表示其陰氣很重，要找個陽
    男排陰，並稱自己為陽男，一直要乙 到汽車旅館排陰，惟
    乙 並不願意，乙 即告知並詢問其友人AB000-A108288B(真
    實姓名年籍詳卷，下稱丙 )，經丙 同意後，遂於107年10月
    間某日至丙 家，由戊○○帶同助理丁○○為乙 進行排陰，過程
    中戊○○先請乙 將衣服脫掉只剩內褲躺在房間床上，隨即基
    於強制猥褻之犯意，以手按壓撫摸乙 身體、大腿內側、胸
    部等部位，乙 因受到驚嚇不知所措，而違反乙 之意願，對
    乙 強制猥褻得逞。
二、案經乙 訴由臺灣臺中地方檢察署檢察官偵查起訴。
    理    由
甲、有罪部分
壹、證據能力部分
一、按被告以外之人於審判外之言詞或書面陳述，除法律有規定
    者外，不得作為證據；又被告以外之人於審判外之陳述，雖
    不符同法第159 條之1 至第159 條之4 之規定，而經當事人
    於審判程序同意作為證據，法院審酌該言詞陳述或書面陳述
    作成時之情況，認為適當者，亦得為證據。當事人、代理人
    或辯護人於法院調查證據時，知有第159 條第1 項不得為證
    據之情形，而未於言詞辯論終結前聲明異議者，視為有前項
    之同意，刑事訴訟法第159 條第1 項及第159 條之5 分別定
    有明文。經查，本判決所引用之被告以外之人於審判外之言
    詞或書面陳述，檢察官、被告及其辯護人均未爭執證據能力
    （見本院卷第51頁），且迄至言詞辯論終結前，均未聲明異
    議，本院審酌該等證據製作時之情況，尚無違法不當及證明
    力明顯過低之瑕疵，亦認為以之作為證據應屬適當，依法均
    具有證據能力。
二、本判決其餘所引用之非供述證據，與本案待證事實具有關聯
    性，且無證據證明係公務員違背法定程序所取得，依刑事訴
    訟法第158條之4 規定反面解釋，應具證據能力。
貳、認定犯罪事實所憑之證據及理由
一、訊據被告戊○○固坦承有在臺中市○○區○○路000巷0號擺設神壇
    ，從事祭改、問事、改運、補財庫等工作，並於107年10月
    間某日至丙 住處，惟辯稱：丙 有通知我去丙 家，丙 說乙
     脊椎有問題，請我過去幫乙 放鬆筋骨，我是在乙 泡完澡
    之後才進房間，當時乙 有蓋被單，丙 、丁○○都在場，房門
    也都沒有關，我沒有對乙 強制猥褻云云，經查：
(一)被告擺設神壇從事祭改、問世、改運、補財庫等工作，並於
    107年10月某日前往丙 住處，乙 在丙 住處淋浴後躺在房間
    床上，被告有碰觸乙 身體等情，業據被告供承在卷，並經
    證人即告訴人乙 、丙 、丁○○分別於警詢、偵查及本院審理
    時證述明確，此部分之事實堪以認定。
(二)被告雖以前詞置辯，惟依：
 1、證人乙 於（1）108年12月6日偵查具結證述：被告說我陰氣
    很重，要排陰，排陰的方式是要泡澡，然後另外找一個陽男
    ，不能戴套要內射，被告說他就是陽男，我就說我想想，之
    後又重複之前的話，叫我找陽男泡澡，還說泡澡到汽車旅館
    就好，但我覺得怪怪的就都沒有答應，被告跟我邀約第三次
    的時候，他就回我說是否怕他會對我怎麼樣，我就笑笑的，
    他就說會幫我安排另一種排陰的方式，後來他就帶另一個師
    姐，約在我好朋友的家，有先泡澡，我全身只穿一條內褲躺
    在床上，從頭摸到腳，做完之後他說還沒有完全排完，就說
    還是要找一個陽男來做性行為才能把陰排掉，後來我一直都
    沒答應，加上一直心神不寧，請他幫忙也沒有改善覺得去他
    那裡也沒有幫助，就沒再去了...，這種感覺非常不好，不
    能讓這樣的人再有機會傷害別人，被告到我朋友家時有整個
    人趴在我身上，讓我感覺很不舒服，我要告他強制猥褻（見
    偵26587卷第68至69、70頁）；（2）109年10月5日偵查具結
    證述：被告是在107年8月間在○○路，開天眼說我身體很陰要
    排陰，8月至10月就開始約我去汽車旅館泡澡，因為戊○○找
    我去汽車旅館但我不願意，我跟丙 說，丙 說不然去她家，
    用她女兒的房間，排陰毒就這一次，這次之後他持續約我去
    汽車旅館，但我沒有去。在丙 家排陰毒，被告剛開始叫我
    把衣服脫掉只剩一條內褲，用浴巾包著身體躺在床上，戊○○
    就從頭開始邊按邊往下，後來到身體就把浴巾掀開，甚至一
    度身體壓在我身上，從頭摸到腳，也有摸我的胸部、大腿內
    側，陰道沒有摸，手指也沒有插入（見偵卷第136頁）；（3
    ）本院審理時證述：我是經由好朋友介紹說被告可以幫人改
    運、轉運而認識被告的，主要是說可以幫我改運、整個狀態
    會比較好一點。...被告之前曾經趁沒人時低聲單獨邀約我
    到汽車旅館排陰毒，我覺得非常恐懼沒有答應，被告可能因
    為我都邀約不成，就說可以換別的方式排陰毒，後來為了降
    低我的防備，他說要邀請我到介紹我認識被告的好朋友家裡
    去排陰毒，排陰毒的過程中他先要求我泡澡，之後全身脫到
    只剩下內褲圍上浴巾，他會準備一些類似檀香的東西，被告
    先把雙手用檀香熱一下，之後用手把我從頭摸到腳，是有點
    向按摩方式從頭按壓，從頭到腳，包括胸部、四肢、肚子、
    大腿都有按壓，他有幾個動作會讓我很不舒服，因為他有摸
    到我的胸部，甚至整個人壓在我身上，就跟做愛做的事情動
    作很像，手壓在我胸部上面，雖然被告當下衣著是完整的，
    但是我感覺很不舒服，我又不知道該怎麼拒絕，我沒有推開
    被告，我就是很害怕，把手放旁邊，被告沒有叫我放輕鬆，
    但是他跟我說排完陰毒，運會比較好，我想要運好一點，就
    忍著讓這件事結束，因為我第一次遇到，一結束之後，我有
    問師姐丁○○有沒有遇過這樣排陰毒的動作，她跟我說她也是
    第一次看到，當時丁○○全程在場，好像有拿香爐，在旁顧香
    爐，只有泡澡時不在，泡澡是我自己一個人去，丙 有進來
    看一下就出去，因為她覺得沒她的事，她只是好奇排陰毒怎
    麼做，所以當下會有一些人來看怎麼做等語（見本院卷第15
    0至155、160、164至165頁）。乙 對於被告假藉排陰而違反
    其意願對其為猥褻行為之情節始終為一致之證述，且參以乙
     係指證被告撫摸其身體胸部、大腿內側，並證述被告並未
    撫摸陰部，亦未以手指插入其陰道等情，倘乙 有意構詞誣
    陷被告，大可指訴被告亦有對其為撫摸身體胸部、大腿內側
    以外之等情節更為嚴重猥褻或性交等犯行，是堪認乙 上開
    指證無惡意編派誣指被告，應與事實相符。
 2、證人丙 於（1）109年1月17日警詢證述：他們約在我家排陰
    毒，我就將女兒房間借給被告、丁○○、乙 使用，因為丁○○
    有在房間裡面，我就比較放心，就在客廳坐，而沒有在我女
    兒房間內看他們排陰毒（見偵卷第98頁）；（2）109年11月
    20日偵查具結證述：乙 身體不好、事業也不好，我認識被
    告後家裡有比較好，才介紹被告給乙 認識，請被告幫乙 調
    氣，當天很多人來我家，我沒有在房間內，平常我也會讓被
    告調氣，就是會用小香爐從前面薰下來、再從背部薰下來，
    如果腳不好會拍一下，但乙 調的是婦科的部分，被告說乙 
    有陰氣，但沒有說要怎麼調（見偵卷第155至157頁）；（3
    ）本院審理結證：我在109年1月17日有到警局製作筆錄，是
    乙 說請我去警局說明一件事，我沒有問清楚就跟她去，我
    在警察局有照實講。...那天一堆人來我家，是乙 身體不舒
    服，老師剛好在那邊，順便幫她調身體。（問：當時為何要
    借房間，不能在客廳？）他當時是要調整她的不知道子宮還
    是背，因為客廳都是人，所以他們移到另外一個比較安靜的
    地方去調理...，我與其他人在外面聊天。我只記得那天乙 
    她有來我家調身體，我知道有這件事，但這麼久之前，我已
    經忘記那天到底有誰，我只記得我沒在那房間裡面，我到他
    們進去調身體，我就出來忙我的事情、出來聊天。（問：妳
    當時有無印象他們調身體是如何調？）平常我們身體他會在
    胸口跟背運氣，所以我當然以為只是這樣，旁邊也有丁○○幫
    忙，老師需要什麼她就幫忙，我就沒在裡面，因為我要招呼
    外面那麼多人。我們平常去被告的宮廟祭改或調氣調身體，
    不用服藥，也沒有身體碰觸，都是隔空的，除非是頭有時候
    會按，所以會碰到，我看過我女兒及其他的人部分好像也都
    是這樣。（問：<提示丙 109年1月17日警詢筆錄>警方有問
    妳：「這次進行排陰毒時妳在做何事？」，妳說：「他們約
    在我家排陰毒，然後我就將我女兒的房間借給戊○○、丁○○、
    乙 使用，因為有丁○○在房間，我就比較放心，我就在客廳
    坐，而沒有在我女兒房間內看他們排陰毒。」，這是妳當初
    講的話？）對。（問：妳說丁○○有在房間妳比較放心，是何
    意思？）因為我就不需要在裡面看他們需要什麼東西，有一
    個人在旁邊待，譬如說老師可能需要什麼東西，或需要水，
    或有時候會點香，丁○○在裡面就會出來告訴我要什麼，我就
    不用一直待在裡面，而且在裡面我也幫不了什麼事，我一開
    始一定是帶他們進去房間，但他們已經開始要調身體，我就
    出來，我在客聽並沒有聽到房間裡有什麼異樣的聲音，他們
    出來之後我也覺得都很正常，沒有什麼特別不一樣。我女兒
    房間沒有浴室，我對於乙 到我家有無泡澡，躺在我女兒房
    間床上時的穿著，真的不是很有印象，我只記得我帶他們進
    去我就出來。...（問：<提示丙 偵訊筆錄>檢察官問調養情
    形，妳有說妳們平常給戊○○調氣是從前面跟背部會薰香下來
    ，但是乙 調的是婦科，戊○○說乙 有陰氣，但沒有說要怎麼
    調，這些也都是妳說的？）是。（問：所以當天確實乙 、
    戊○○、丁○○到妳家是要做調身體排陰氣，只是在房間內妳沒
    有看到具體情形？） 是等語（見本院卷第225、237至239、
    243至246頁）。可證乙 確實有告知丙 因為被告說乙 身體
    有陰氣需要排陰毒，且需要調理的部位及方式不是戊○○對信
    徒一般所為之單純隔空身體運氣，才會前往丙 住處借用房
    間，並由被告帶同女性助理丁○○到場，被告辯稱只是幫乙 
    按摩，除與其擺設神壇從事祭改、問事、改運及補財庫等均
    不相符，亦與證人丙 證述其自己、女兒及所曾親眼看見其
    他人調身體的情形均係在胸口、背部等處隔空運行，不會接
    觸身體等情大相逕庭，且乙 如僅需按摩，自可找正統按摩
    師理療，自無需向丙 詢問借用丙 住處房間供被告及助理使
    用，被告所辯顯無可採。至於丙 雖於警詢及本院審理時證
    述其當時坐在客廳等並沒有聽到異樣的聲音、沒有聽到求救
    聲，衡情被告當下係假借宗教排陰毒之名進行，被害人因宗
    教信仰對被告所為猝不及反應、感到害怕不舒服而受到壓抑
    未能呼叫求救自屬必然，尚非可據以為被告有利認定。
 3、證人丁○○於109年2月28日警詢證述：我有去丙 家中，在房
    間內乙 躺在床上，被告類似中醫看診方式以手按壓乙 的穴
    道，如果按到會疼痛部位，就會以手按壓將其推開或揉開，
    乙 只有穿一條內褲蓋棉被，我有在旁拉整棉被，乙 覺得按
    壓結束有比較舒服後，排陰毒的過程就結束等語（見偵卷第
    84頁），業已證述排陰毒過程，核與證人乙 、丙 此部分之
    證述相同，且觀諸其於同日警詢證述：據我所見，被告主要
    按壓乙 頸部、肚臍附近位置及腳踝位置，（問：為何乙 警
    詢供稱被告撫摸其胸部及臀部？）那是壓穴道（見偵卷第84
    頁），及於本院審理時證述：（問：<提示證人丁○○109年2
    月28日警詢筆錄>，警察問「妳在房間內看到戊○○如何排陰
    毒？」，妳回答「乙 躺在床上，旁邊有放置檀香爐，戊○○
    類似中醫看診方式，以手按壓乙 穴道，如果按壓到乙 會疼
    痛的部位，就會以手按壓將其推開或揉開，我在旁邊會拉整
    棉被，因為乙 只有穿著一條內褲蓋薄棉被，乙 覺得按壓結
    束有比較好」，妳當時的陳述是否正確？）是。（問：被告
    確實會按壓乙 ，有按壓及推揉的情形？）是。（問：接著
    警察有問妳，對於乙 在警詢供稱戊○○有撫摸她的胸部及臀
    部，妳回答那只是壓穴道？）是。（問：為何妳偵訊時說被
    告沒有按到乙 的胸部及下體？）不是，被告按壓只是接近
    而已，而且他並不是用我們認知的那種，我確實有看到被告
    的手在乙 胸部及臀部附近按壓等語（見本院卷第185至186
    頁）。證人丁○○歷次證述均未否認有看到被告按壓推揉而觸
    摸胸部及臀部等部位，且證述當日乙 確實有先完成泡澡（
    見本院卷第177頁），亦可佐證乙 證述其先泡澡後僅圍浴巾
    著內褲躺在房間床上，被告有按壓撫摸其身體胸部等部位為
    真，非屬虛構。至於證人丁○○於109年3月13日偵查結證：我
    不知道何謂排陰毒，不是幫女信徒排陰毒，比如說有人熱到
    需要刮痧或扭到要按摩，我剛好在旁邊，當天在房間乙 躺
    著，有蓋被子穿內褲，有沒有把內衣脫掉，因為時間久了我
    忘了，被告按頭、頸部、腹部穴道還有腳，從頭到腳按下來
    ，（問：為何乙 要把衣服脫掉？）我去時她就是這樣，但
    並沒有按她的胸部和下體（見偵卷第113至114頁）及於本院
    審理時證述：我認識被告10幾年了，我們都叫被告老師，是
    有事會去請教老師，去問算命的事情，後來我沒有事情時會
    過去被告廟裡幫忙，我現在有空也還是會在被告那裡幫忙，
    我知道警察問我乙 的事情，是因為我也在場，當時一群人
    都在那裡，我認為他們亂講，因為我就在現場，我覺得怎麼
    莫名其妙有這件事情發生，我跟丙 本來就認識，丙 說那天
    乙 他們會過去，我們很多人陸續都去丙 家，我跟丙 是在
    房間裡，其他人都是在外面的客廳，門都沒鎖，當時乙 是
    躺在房間床上，有蓋薄被，我印象中有穿內衣、內褲，是乙
     自己身體不舒服，請老師幫忙處理，就像我們身體不舒服
    會去刮痧、推拿，我看到被告對乙 的頭、肩頸，腹部是隔
    著被子直接按壓，腳的部分也是按穴道順下去。我不知道什
    麼是排陰毒，我跟我的家人有讓被告治療過，但不是都用按
    壓，是沒有身體接觸的，有時候身體哪裡不舒服，會用東西
    刮痧，我沒有讓被告做過跟乙 一樣的療程，之前也沒有看
    過，當天是第一次看到。乙 在被告按壓結束後，並沒有表
    示被告的按壓有問題，她沒有提覺得不舒服。被告沒有跟我
    提過有排陰毒或陽男的事情等語（見本院卷第167、172、17
    6至177、184頁），均核與其於警詢證述排陰毒過程，及並
    未否認被告有碰觸到乙 胸部及臀部惟僅證述是按壓穴道等
    情相異，亦與證人乙 、丙 證述當日確有進行排陰毒等情不
    符，酌以證人丁○○與被告相識十幾年，長期擔任被告助理迄
    今，其此部分所證，固可證明其並未見過被告對乙 以外之
    人為排陰毒而觸碰身體，然就被告對乙 排陰毒過程中，乙 
    穿著、被告碰觸乙 身體部位等證述，顯然避重就輕有所迴
    護，無從憑為被告有利之證明，自應以其於警詢證述為真並
    可憑以認定被告當日確有前往丙 住處為乙 排陰毒，乙 並
    僅著內褲躺在房間床上由被告自頭到腳全身按壓推揉碰觸等
    情。又其雖證述乙 並沒有提到過程有問題及感覺不舒服云
    云，然此經乙 當庭反駁證述：我有問丁○○怎麼會發生這種
    事，因當下我很恐懼，雖然當下我還是必須表現出我很感謝
    ，但我是相當不舒服的，因為身體被壓迫等語（見本院卷第
    184至185頁），亦與宗教信徒遭假借宗教排陰毒之名進行實
    則猥褻之行為，而身心受到壓制，於事件發生瞬間不及且不
    敢違背抗拒之常情相符，是亦不足憑證人丁○○此部分關於乙
     當下及過程完成後均沒有反應質疑之證述，而為被告有利
    之認定。
二、綜上，被告係擺設神壇從事祭改、問事、改運及補財庫等工
    作，並非從事按摩或民俗治療工作，且當日被告為B女進行
    排陰毒時，有助理丁○○在旁，旁邊有香爐薰香，被告除用手
    之外，並無持其他按摩刮痧所需用具，況且何以一般鬆筋骨
    按摩應隨處可進行，竟需大費周章邀約至丙 住處且要求乙 
    泡澡、脫衣服僅著內褲，均與常情有違，被告辯解要屬卸責
    之詞，顯無可採。本案事證明確，被告犯行堪以認定。
參、論罪科刑　 　 　 
一、刑法妨害性自主罪章之強制性交或強制猥褻罪，係為保護性
    自主權法益而設，相關之性行為必須絕對「尊重他方之意願
    」，除出於所列舉強暴、脅迫、恐嚇、催眠術之手段外，尚
    包含其他方式，祇要違背他人之意願，罪即成立。而所稱「
    違反其意願之方法」，並不以使被害人達於不能抗拒之程度
    為必要，祇須所施用之方法違反被害人之意願，足以壓抑被
    害人之性自主決定權者即屬之。行為人縱未施強暴、脅迫、
    恐嚇、催眠術，但只要行為人製造一個使被害人處於無助而
    難以反抗、不敢反抗或難以逃脫之狀態，或利用體型、力氣
    或環境之優勢，在客觀上達到妨害被害人之意思自由之效果
    ，使其陷於難以或不易抗拒之情境即屬該當，至於被害人於
    遭受侵害之當下縱未有掙扎、呼救之舉動，甚或有部分配合
    行為人之動作，然倘係出於擔憂、害怕、困窘、無助，或為
    求自保之心理狀態所致，亦不得以此逕推論被害人之性自主
    決定權未受壓抑。而行為人是否認識其使用之方式違反被害
    人之意願，則需綜合被告與被害人之關係、被害人之言語、
    舉止、態度、現場環境、被害人承受風險及其求助可能等一
    切情狀予以綜合判斷（最高法院109年度台上字第5558號判
    決意旨參照）。又按刑法第221條第1項或第224條規定所稱
    「其他違反其意願之方法」，並不以類似同條項所列舉之強
    暴、脅迫、恐嚇或催眠術等方法為必要，祇要行為人主觀上
    具備侵害被害人性自主之行使、維護，以足使被害人性自主
    決定意願受妨害之任何手段，均屬之。而人之智能本有差異
    ，於遭逢感情、健康、事業等挫折，而處於徬徨無助之際，
    其意思決定之自主能力顯屬薄弱而易受影響，若又以科學上
    無法即為印證之手段為誘使(例如法力、神怪宗教或迷信等)
    ，由該行為之外觀，依通常智識能力判斷其方法、目的，欠
    缺社會相當性，且係趁人急迫無助之心理狀態，以能解決其
    困境而壓制人之理性思考空間，使之作成通常一般人所不為
    而損己之性交或猥褻決定，此行為即屬一種違反意願之方法
    。是以行為人若施以上開方法而使人為性交或猥褻之行為，
    即與犯罪構成要件該當（最高法院104年度台上字第2902號
    判決意旨參照）。本案被告以主持神壇從事問事、祭改，向
    乙 稱其身有陰毒致事業、感情、運勢諸多不順情形而需要
    排陰毒，乙 因而認為被告能為其解除困境，乃應允由被告
    為其排陰毒，且於過程中雖已感受情況異樣且不舒服，惟礙
    於被告之宗教說詞及手法，不得不任由被告對其為按壓撫摸
    身體大腿內側、胸部等足以刺激或滿足他人性慾並引起一般
    人羞恥或厭惡感之猥褻行為，已足壓抑其性自主權，被告上
    開所為顯然違反乙 之意願甚明。是核被告戊○○所為，係犯
    刑法第224條強制猥褻罪。
二、爰審酌被告前雖無與本案相類罪質犯罪之不良素行紀錄，有
    臺灣高等法院被告前案紀錄表附卷可參，惟其擺設神壇主事
    負責，本可從事安定人心之工作，竟不知潔身自愛，端正自
    身行為，為逞一己之慾，竟利用被害人乙 期待藉由宗教信
    仰方式以求改運、轉運，任由被告假藉宗教排陰毒之過程中
    性自主決定受到壓抑，而對乙 為強制猥褻得逞，造成乙 身
    心受有驚嚇害怕之危害，幸乙 事後察覺未再與被告有其他
    往來及深入之接觸，惟被告迄今否認且尚未取得與乙 諒解
    ，未見真心悔悟之犯後態度，兼衡被告於本院自陳之教育智
    識程度及家庭生活經濟狀況等一切情狀（見本院卷第258頁
    ），量處如主文所示之刑。
乙、無罪部分
一、公訴意旨略以：被告戊○○於民國107年間在臺中市○○區○○路0
    00巷0號擺設神壇，從事祭改、問事、改運、補財庫等工作
    ，AB000-A108288(真實姓名詳真實姓名對照表、下稱甲 )經
    友人介紹而認識戊○○，因身體健康狀況不佳，且事業、運勢
    不順，即找戊○○改運，(一)戊○○於107年間某日，以甲 身體
    內陰氣很重為由，在前開臺中市○○區○○路住處，要求甲 躺
    在沙發上，隨即基於妨害性自主之犯意，先將甲 之上衣掀
    起，以手按壓甲 之身體，摸到胸部後，即往下壓，並叫甲 
    將雙腳打開，手指插入甲 之陰道內，之後因有信徒敲門，
    戊○○才請甲 離開，以此方式對甲 強制性交1次。(二)戊○○
    於108年2月間將原臺中市○○區住○○○○○○○○○○○0設○○市○○區○○
    路000號)，於108年2月21日以甲 衣服已祭改完成，並以前
    世因果關係要求甲 獨自1人至○○殿，甲 至○○殿後，戊○○即
    基於妨害性自主之犯意，向甲 表示要喝神明加持之符水才
    能保身，甲 喝下符水後，即頭暈昏迷，戊○○即基於強制性
    交之犯意，以其性器官插入甲 性器官之方式，強制性交1次
    。因認被告涉犯刑法第221條第1項強制性交罪嫌。
二、按無罪判決，無刑事訴訟法第154條第2項「應依證據認定」
    之犯罪事實之存在。因此，同法第308條前段規定，無罪之
    判決書只須記載主文及理由。而其理由之論敘，僅須與卷存
    證據資料相符，且與經驗法則、論理法則無違即可，所使用
    之證據亦不以具有證據能力者為限，即使不具證據能力之傳
    聞證據，亦非不得資為彈劾證據使用。故無罪之判決書，就
    傳聞證據是否例外具有證據能力，本無須於理由內論敘說明
    （最高法院100年度台上字第2980號判決意旨可資參照）。
    是以本案為無罪之判決，自無庸逐一論述所引之各項證據是
    否具有證據能力。
三、犯罪事實應依證據認定之，無證據不得認定犯罪事實；不能
    證明被告犯罪者，應諭知無罪之判決，刑事訴訟法第154條
    第2項、第301條第1項分別定有明文。認定不利於被告之事
    實，須依積極證據，苟積極證據不足為不利於被告事實之認
    定時，即應為有利於被告之認定；事實之認定應憑證據，如
    未能發現相當證據，或證據不足以證明，自不能以推測或擬
    制之方法，以為裁判基礎；認定犯罪事實所憑之證據，雖不
    以直接證據為限，間接證據亦包括在內，然無論直接或間接
    證據，其為訴訟上之證明，須於通常一般之人均不致於有所
    懷疑，而得確信其為真實之程度者，始得據為有罪之認定，
    倘其證明尚未達到此一程度，而有合理性懷疑之存在時，致
    無從使事實審法院得有罪之確信時，即應由法院為諭知被告
    無罪之判決；且刑事訴訟法第161條第1項規定：檢察官就被
    告犯罪事實，應負舉證責任，並指出證明之方法。因此，檢
    察官對於起訴之犯罪事實，應負提出證據及說服之實質舉證
    責任，倘其所提出之證據，不足為被告有罪之積極證明，或
    其指出證明之方法，無從說服法院以形成被告有罪之心證，
    基於無罪推定之原則，自應為被告無罪判決之諭知（最高法
    院30年上字第816號、40年台上字第86號、76年台上字第498
    6號、92年台上字第128號判例意旨參照）。而告訴人之告訴
    ，係以使被告受刑事訴追為目的，是其陳述是否與事實相符
    ，仍應調查其他證據以資審認。被害人就被害經過所為之陳
    述，其目的在於使被告受刑事訴追處罰，與被告處於絕對相
    反之立場，其陳述或不免渲染、誇大。是被害人縱立於證人
    地位具結而為指證、陳述，其供述證據之證明力仍較與被告
    無利害關係之一般證人之陳述為薄弱。從而，被害人就被害
    經過之陳述，除須無瑕疵可指，且須就其他方面調查又與事
    實相符，亦即仍應調查其他補強證據以擔保其指證、陳述確
    有相當之真實性，再經綜合判斷後，已達通常一般人均不致
    有所懷疑者，始得採為論罪科刑之依據，非謂被害人已踐行
    人證之調查程序，即得棄置其他補強證據不論，逕以其指證
    、陳述作為有罪判決之唯一證據。至於證人轉述其聽聞自被
    害人陳述被害經過部分，屬與被害人之陳述具同一性之累積
    證據，並不具補強證據之適格，但作為情況證據（間接證據
    ）以之推論被害人陳述當時之心理或認知，或是供為證明對
    該被害人所產生之影響者，其待證事實與證人之知覺間有關
    聯性，則為適格之補強證據，然若證人所證之累積證據內容
    ，倘與被害人所述有重大出入，或證述被害人轉述過程及案
    發後之舉止、神態、情緒等身心狀況，顯與被害人平日之個
    性、與他人之互動、或一般被害受創之特徵等方面明顯有異
    ，而有違經驗法則時，則其等證述適足以彈劾被害人陳述之
    真實性。又為保障被告人權，貫徹無罪推定原則，不能因性
    侵害行為隱密、他人難以公開聞見，致搜證困難等原因，而
    放棄或減低對於犯罪構成要件應予嚴格證據證明之堅持，此
    項基本原則應為法官證據證明力自由判斷職權行使之限制。
四、公訴意旨認被告涉犯刑法第221條第1項強制性交罪嫌，係以
    證人即告訴人甲 、證人乙 、A男之證述，甲 與A男之LINE
    對話內容，被告作法及○○殿現場照片、測謊鑑定報告書為主
    要論據。訊據被告堅詞否認有何公訴意旨所載之犯行，辯稱
    甲 有在107年間，因為事業、感情問題到○○路來找過我，因
    為很多次，我也不記得她是何時來，又○○殿在108年2月期間
    還在整理，沒有給人拜拜，我沒有叫甲 來這邊喝符水，我
    沒有對甲 強制性交等語。經查： 
(一)公訴意旨一(一)(二)起訴被告所為，固據甲 指訴在卷，惟
    甲 就上開（一）部分係甲 先就上開（二）提出告訴，甲 
    初於108年7月19日警詢、108年10月23日偵查均未曾指訴，
    至109年10月5日檢察官偵查時始補充提出，並續於109年10
    月5日、109年12月25日指證，然已相距所指述該次107年間
    某日之犯行，時隔長達2年多，且依甲 證稱並無其他人在場
    ，亦無其他證據可供證明，而甲 所指訴被告以其身體陰氣
    太重為由，固亦曾據乙 指證在卷，並經本院認定被告對乙 
    犯有強制猥褻罪（詳論述如上），然此除能證明被告曾告知
    女信徒陰氣太重須排陰外，甲 指證被告強制性交之犯罪時
    間、地點及手段等情，核與被告對乙 所犯強制猥褻犯行並
    不相同，自不能據以比附援引以為甲 此部分指證之補強，
    而率然認定被告即對甲 有強制性交之犯行，又被告雖不否
    認甲 曾在107年間至其設於○○路之神壇問事多次，然否認甲
     所指述之強制性交犯行，是此部分除甲 單一證述外，別無
    其他積極證據可資補強證明。
(二)公訴意旨一（二）部分：
 1、證人即告訴人甲 於（1）108年7月19日警詢證述：108年2月15日下午1時許，當天戊○○約我到他所經營的宮廟○○殿拜拜，他藉由我遭到惡靈纏身及因果關係，要我喝下燒掉的符咒的淨水，說喝下淨水符咒可以化解干擾，我喝下後覺得頭很昏沉、神智不清，後續我就不太記得，我不清楚戊○○是用何方式性侵我，不清楚是用手或其生殖器，只覺得返家後覺得不舒服，會痛、紅腫、破皮，有分泌精液狀的物體，左、右胸口皆有紅腫...，當天我是自行開車前往該處的，我只知道我在○○殿喝了符水，事後就不清楚了，（問：加害人戊○○對你為性交或猥褻時，你有無反抗？）我當下意識不清所以無法反抗，當時僅有我一人在場，沒有其他人在場，我遭受侵害的事情都沒有人目擊發現，直到約發生後兩個禮拜，我男友覺得我精神狀況不好，詢問我發生什麼事情，我有告知他我遭到性侵，該宮主事後還威脅我不能報案，且要我常常過去拜拜，他給我喝的符咒會讓人當下失憶，所以我已經不太記得我是怎麼離開現場的，也不記得是從哪裡離開的了，也不清楚戊○○如何離開現場，不清楚是誰先離開的，因為我當下意識不清，所以不能確定案發現場在哪，我不能確定性侵的地點是在○○殿或是有帶我去其他地點，所以也不確定現場有無留有物品或跡證，事發兩個禮拜後，在男友家裡有告知我男友，我告知他我下體會痛、不舒服，應該是被性侵，僅口頭告知他，我當下因為壓力很大，所以沒有前往醫院驗傷採證，也沒有開立驗傷診斷證明書，（問：請告訴我，妳最後一次遭受性侵害的日期、時間、地點？）108年2月15日約13時許，在台中市○○區○○路附近的○○殿，我有聽聞還有其他受害者，所以希望能將戊○○繩之以法，我有留下當下殘留在棉被上的分泌物的棉被一件提供調查（見不公開卷第10至14頁）；（2）108年10月23日偵查結證：警詢時警察說要一個明確日期，我才說2月15日，可是我後來回去想了一下，正確日期應該是108年2月21日到○○殿的，當天我是自己開車去及開車回來，我當天是非常暈，但還是有用意志力撐回去，可以開車，從我住處到○○殿應該要20分鐘，發生事情後我一直不舒服，是男友A男也覺得我不太對勁有問我，我有跟A男說，但我忘記是隔天還是過了幾個禮拜說的，案發後我還有再去找戊○○，他有叫他的助理來通知我說再去給他看，那時我已經知道我疑似遭性侵，我會再回去一方面是想說不要打草驚蛇，一方面是想蒐集證據，案發之後我有再去戊○○那邊2、3次，沒有跟男友去，因為戊○○對我男友有戒心，（問：108年2月21日遭性侵的經過情形？）那天戊○○要我先去他的宮裡，叫我先喝符水，喝完之後我頭好暈，他說是正常的等一下他說什麼我照做就好，之後他叫我眼睛閉起來，我照做之後沒多久就失去意識，後來我睜開眼睛發現我在一個房間，我問他這是哪裡，他不講，有叫我閉上眼睛，過沒多久我醒來發現是在宮廟裡，我不知道我剛開始醒來的房間是不是宮廟裡的房間，但宮廟裡有一個小空間，現在已經拆掉了，（問：妳怎麼知道妳遭性侵？）我回去的時候覺得胸部跟腹部不舒服，胸口有淤青，下體不舒服，我是去我男友家裡休息，感覺下體濕濕的，流出不明物體，我就開始想說這是過程中到底發生什麼事情，我覺得我應該就是傻傻的被性侵，但那天我要走時，戊○○有跟我說今天的事千萬不可以對外說出去，是冤親債主這方面的事情，他說講出去就是天機，說出去的話，我的感情事業家庭都會影響很大的，我會跌到谷底，我就不敢講（見偵卷第47至49頁）；（3）110年9月28日本院審理時證述：107年間在○○路遭被告性侵後，我還會再去○○殿是因為覺得拿衣服去祭改沒有接觸到身體，我很單純沒有想那麼多，因為朋友、信徒他們照慣例都是拿衣服去，我想說就拿衣服去放著而已...。本案當天我去○○殿的時候，衣服的那個地方已經在做一些法事，比如插香等等，再來我只知道我喝了一杯他給我的類似符水的東西，我覺得味道怪怪的，被告說我喝了之後他會跟對方溝通，什麼事情我都不用擔心，聽到什麼聲音都不用擔心，照他說的話做就好，我其實覺得那個東西喝了不知道作用是什麼，他就叫我喝，我傻傻的真的喝了之後，我開始意識不清楚，接下來發生什麼事情我就不太有印象，當時現場沒有其他人。（問：喝完符水之後妳失去意識，接著有發現什麼情況？）過程當中當我沒有意識的時候，我略略醒過來這中間，我眼睛睜開時是模糊的，只知道我躺在一個地方，印象中是某個角落的沙發床，起來時只覺得身體痛痛的、不太舒服，被告就說他已經溝通好了、沒事了。（問：妳如何發現妳有被性侵害的事情？）因為我後來發現我下面有微出血，而且真的很痛、不舒服，有撕裂傷，我身體上還有一些淤青的傷痕。...（問：妳剛才陳述107年發生這件事情，108年間第二次又發生一次被侵害的事情，為何妳都沒有請人陪同前往，或是心理上有預防準備？）我心理上非常恐懼，他已經事先跟我說不要有人陪同，只能一個人，而且被告叫我去過拿衣服，順便跟前世因果的對方連結溝通，我沒有找其他人陪同，也沒有跟其他人講，因為我只想單純拿了衣服就離開，如果他要跟對方連結、溝通，那溝通完我就離開，因為我不想久待，我真的很害怕，我不知道為什麼我去拿個衣服，還要強迫我喝符水來化解。（問：在○○路或○○殿發生的事情都是只有妳一個人在場？）對。在○○路和○○殿發生的事情，我都有跟男友A男說，○○路的事是在7月19日報案之前，我差不多要報案前的時候才透露的，我隱瞞很久，在○○殿的事情，我只記得發生事情的幾個月後我才跟我男朋友講，但是在報案之前多久我不記得。（問：妳之前在警詢、偵訊時說108年2月15日遭受性侵害以後，妳發現下體紅腫、破皮，左右胸口皆有紅腫，發生這些事情之後，妳有無把這些傷勢跟任何人講或給任何人看？）沒有，A男是發生過後的幾個月，到要報案之前我才透露的。（問：妳身上當時受的傷也是妳跟他講的，不是他自己看到？）他曾經有問我好像哪裡是不是有撞到，當時我沒有很正面回應他，他說他印象中有看到我身上有很像撞到的傷。（問： 乙 在檢察官偵訊時說妳本來沒有要提告，是A男硬要妳提告？）不能這樣說，是我覺得我已經受傷了，還有這麼多人也都受傷不敢站出來，所以我自己跟我男朋友說我會提告等語（見本院卷第128至148頁）。
 2、經核甲 歷次證述，其指訴性侵害發生之日期，先於警詢證
    述是108年2月15日，嗣於偵查中改稱是108年2月21日，雖說
    明是於警詢後回去想一想認為應該是2月21日，然並未具體
    指明或提出其確認是2月21日發生之憑據，其對於此次被告
    犯行時間之指述先後已有不一。又對於性侵害發生地點究竟
    是在○○殿或○○殿以外其他地方亦無法明確指認，其雖證述是
    因為被告讓其喝下符水而頭暈神智不清，然證人乙 證述其
    曾經喝過被告開的符水，沒有印象有異常，其有聽過有人在
    ○○殿那邊喝符水，但沒有什麼異常（見偵卷第67至68頁），
    且甲 亦證述其當日能自行開車離去，則甲 究有無因喝下被
    告給的符水或因何原因而有無頭暈神智不清之情形，尚屬不
    明，其初未能指明究在○○殿或何處發生，即有疑義，而其後
    甲 雖於偵查及審理時均指證係在○○殿內發生，但被告否認
    辯稱於108年2月期間，○○殿還在整理，沒有給人拜拜等情，
    亦據其提出施工現場照片及工場估價單為證（見偵卷第37至
    45頁、本院卷第65至67頁），且依證人A男於偵查證述：○○
    殿建築完工是在2月10幾日，祭天台請神明進去是4月7日，4
    月7日之前還沒有安神明，有三尊舊的放我家，借我家「祭
    改」，後來○○殿外表蓋好，之後隔間和裝潢陸續施作，（問
    ：提示3月2日○○殿施工照片）照片中的人是我，當時在裝修
    神明桌，（問：你可以確定○○殿是何時可以讓人入住嗎？）
    有用拉連一個隔間，有放一張粉紅色的沙發，但我不知道何
    時放的（見偵卷第167至168頁），亦可證明本件依甲 所指
    述之2月間，○○殿應尚未安神像供信徒參拜問事，則甲 證述
    其於2月間先拿衣服去○○殿祭改，再應被告邀約過去問事而
    遭性侵，其時間、地點顯與○○殿實際完工運作情形不符而有
    疑義。
 3、甲 初於警詢對於被告以何方法對其猥褻或性侵害等情事，
    證述其不清楚，又就事發後係於何時告知A男，亦有隔天、
    隔約二週及隔約幾個月要報案之前才告知等不一陳述，且證
    述並沒有將身上之傷勢給任何人看，而依證人A男警詢證述
    ：她一開始是隱瞞，我因察覺有異，她身上有抓痕，所以我
    有問她為什麼這麼嚴重，身體有淤青，在大腿內側，經過我
    追問一直不肯說，睡前聊心事的時候得知她受騙，對方威嚇
    要求她不要說出來，我把網路上神棍作法告訴甲 ，假借惡
    靈真纏身，她就說對，覺得自己真的受騙，就崩潰、哭、想
    不開，我當下有安慰她等語（見不公開卷第22頁），A男係
    證述其於案發後即有見到甲 身上傷勢並詢問甲 ，惟所見身
    上是抓痕、及淤青部位在大腿，與甲 證述之下體部分紅腫
    、破皮，左右胸口皆紅腫之傷勢迥異，A男究有無親自見聞
    甲 傷勢即屬存疑，而本案因無採傷檢證，且警方就甲 提出
    男友家之棉被送驗結果因未檢出足資比對結果，無法與涉嫌
    人戊○○比對，有內政部警政署刑事警察局鑑定書附卷可稽（
    見偵卷第61頁），是甲 有無受傷、下體有無流出精液狀物
    ，均僅有甲 單一指述而無其他補強證據可資認定被告有對
    甲 為起訴所指之強制性交犯行。
 4、至於A男雖證述其有察覺甲 異狀等情，然依A男於偵查中證
    述被告找很多人抹黑我，雖證述：我與被告間沒有什麼糾紛
    ，我只是在那邊知道他很多秘密...，他跟我借過20萬元，
    後來我有要回來，卻又證述我在被告那邊都被他打壓（見偵
    卷第145、146頁）；參以乙 於偵查證述：（問：有沒有其
    他陳述？）一開始我就有跟A男說過戊○○在約女信徒去汽車
    旅館，後來A男和甲 在一起，怎麼還會讓甲 和戊○○發生性
    侵的事，後來我聽說A男友拿錢給戊○○，他們二人有債務關
    係，應該是A男要利用甲 報復戊○○的，不然為何隔了5個多
    月才叫甲 去報案，甲 那時跟我說她不想報案，是A男硬要
    叫她去報案的（見偵卷第136至137頁）；及於本院審理時就
    其於偵查所為此部分之證述：因為我覺得甲 有點被利用，
    我認為如果甲 當下有出事情的話，她應該早就要去蒐集證
    據，加上我隱約知道A男跟被告一直有金錢往來，A男本身也
    是信徒但到後來反而是A男跟我說甲 出事情，而且隔那麼久
    才報案根本沒證據，也驗不到（見本院卷第165至166頁），
    則A男證詞之憑信性已有可疑，其證述甲 有異狀等情亦無從
    據為甲 上開證述之補強。再參諸A男提供其與甲 之LINE對
    話截圖（見不公開卷第35頁），日期為4月14日、15日，距
    甲 所稱告知A男為2月案發後隔天、2週等時間點不符，且該
    內容：「A男：你昨天mc有來。甲 ：沒，23左右會來，可能
    會提前因為跟你常刺激。A男：剛要洗棉被，你那邊有血，
    床邊（傳棉被血跡照片）。甲 ：我沒流血，賢慧男人洗棉
    被、做家事，想到會讓很有fu」，應係指A男與甲 使用之棉
    被，該棉被血跡何來未明，聊天內容顯示與男友對談是因與
    男友過於刺激之故，並無關乎是否遭被告性侵留下血跡或其
    他跡證之對談，另採集棉被布塊送鑑，鑑定結果未發現精子
    細胞、未檢出男性Y染色體DNA-STR型別，鑑定結論：本案經
    檢測之證物未檢出足資比對結果，無法比對，有內政部警政
    署刑事警察局鑑定書附卷可按（見偵卷第57頁）；又內容：
    「A男：為什麼，你跟我說，你磁場OK，沒問題，是我有問
    題，怎麼有你陰血毒排出。甲 ：你該問老師。A男：哈哈哈
    哈...A男：你有再給老師檢查嗎、那個血、...你沒問現在
    磁場、看一下沒事就可離開。甲 ：老師說都很好」，均係
    其二人聊天，固有聊天應詢問磁場一事，但無指明因血跡是
    由何人以如何方式致有排陰血毒，是此LINE對話內容，亦無
    從佐證甲 個人片面指述為真。又甲 於所指控之遭被告性侵
    害事件發生後，仍與被告多所往來，其雖證述是要不打草驚
    蛇繼續蒐集證據（見偵卷第48頁），但卷附被告提出107年4
    月至6月間之甲 與被告LINE對話內容（見不公開卷第25至33
    頁），均未提及任何有關被告所設之○○殿或祭改相關事項，
    反而均是與宗教無關之買賣房產事宜，長期間之聯繫均沒有
    任何關於排陰毒及性侵害之請教、質問及蒐羅證據，實無證
    據可憑認定甲 因被告對其犯有性侵害行為而致身心受創等
    情形。
 5、被告雖經測謊鑑定：受測人於會談中否認有對甲 性侵，經
    測謊儀器以熟悉測試法檢測其生理反應正常，並使其熟悉測
    試流程後，再以區域比對法測試，經採數據分析法比對，分
    析測試結果，受測人對下列問題（一）你有沒有以任何方法
    （包含手指、自己的生殖器)插入她的生殖器？答：沒有。
    （二）關於本案，你有沒有以任何方法（包含手指、自己的
    生殖器）插入她的生殖器？答：沒有。均呈不實反應等情，
    有臺灣臺中地方檢察署中區測謊中心鑑定報告書在卷可憑（
    見不公開卷第25至77頁）。然按刑事訴訟法就證據之證明力
    ，採自由心證主義，由法院本於確信自由判斷，惟法院之自
    由判斷，亦非漫無限制，仍不得違背經驗法則及論理法則；
    測謊檢查之受測者可能因人格特性或對於測謊質問之問題無
    法真正瞭解，致出現不應有之情緒波動反應，此時若過於相
    信測謊結果，反而有害於正當之事實認定；一般而言，受測
    者否認犯罪之供述呈現不實之情緒波動反應，不得採為有罪
    判決之唯一證據，若受測者否認犯罪之供述並無不實之情緒
    波動反應，又無其他積極證據證明其被訴之犯罪事實，自得
    採為有利於受測者之認定。再按測謊鑑定，係依一般人在說
    謊時，會產生遲緩、緊張、恐懼、不安等心理波動現象，乃
    以科學方法，由鑑定人利用測謊儀器，將受測者之上開情緒
    波動反應情形加以記錄，用以判別受測者之供述是否真實，
    該鑑定結果並非即能顯示被告曾否犯罪或犯罪當時之具體過
    程，固得供法院裁判之參考，但非適合為證明被告有無犯罪
    之唯一證據（最高法院93年度台上字第948號、101年度台上
    字第3320號判決意旨參照）。從而，測謊結果在偵查階段雖
    可作為被告涉嫌犯罪之資料，但在審判上，仍應在有其他客
    觀上可資信賴之積極或消極證據存在之情形下，始能作為補
    強證據證明力參考之用，尚非可遽採為判斷事實之絕對或關
    鍵憑據（最高法院100年度台上字第1819號判決意旨參照）
    。被告雖經測謊鑑定結果呈不實反應，然甲 就本案本案性
    侵害之時間、地點、過程及情節已有先後歧異之指述，非無
    瑕疵可指，而依卷內可查知之相關證人及證據資料，亦均無
    得以可資信賴甲 此部分之指述為真而遽為被告此部分犯行
    之不利認定，是亦難僅憑此測謊鑑定報告書認定被告之犯行
    。
(三)綜上，除告訴人甲 單一、尚有瑕疵可疑之指述外，復查無
    其他積極證據足認被告確有檢察官所指此部分犯行，因認仍
    有合理懷疑存在，尚未達到有罪判決之確定心證，被告犯罪
    尚屬不能證明，揆諸上開規定說明，自應為被告無罪之諭知
    。
據上論斷，應依刑事訴訟法第299條第1項前段、第301條第1項，
刑法第224條，判決如主文。
本案經檢察官庚○○提起公訴，檢察官己○○庭執行職務。
中　　華　　民　　國　　110 　年　　12　　月　　23　　日
                  刑事第二庭審判長法  官  陳淑芳
                                  法  官  黃光進　　　　
                                  法  官  徐煥淵
以上正本證明與原本無異。
如不服本判決應於收受送達後20日內向本院提出上訴書狀，並應
敘述具體理由；其未敘述上訴之理由者，應於上訴期間屆滿後20
日內向本院補提理由書（均須按他造當事人之人數附繕本）「切
勿逕送上級法院」。
告訴人或被害人如不服判決，應備理由具狀向檢察官請求上訴，
上訴期間之計算，以檢察官收受判決正本之日起算。
                                  書記官  陳青瑜
中　　華　　民　　國　　110 　年　　12　　月　　23　　日
附錄論罪科刑法條
中華民國刑法第224條（強制猥褻罪）
對於男女以強暴、脅迫、恐嚇、催眠術或其他違反其意願之方法
，而為猥褻之行為者，處6月以上5年以下有期徒刑。